【裁判字號】    99,交易,4
【裁判日期】    990209
【裁判案由】    過失傷害
【裁判全文】
臺灣臺中地方法院刑事判決               99年度交易字第4號
公  訴  人  臺灣臺中地方法院檢察署檢察官
被      告  丙○○
上列被告因過失傷害案件，經檢察官提起公訴（98年度偵字第28
363號），本院判決如下：
    主  文
丙○○因過失傷害人，處拘役參拾日，如易科罰金，以新臺幣壹
仟元折算壹日。緩刑貳年，並應於緩刑期間內，依執行檢察官之
命令，向指定之公庫支付新臺幣壹萬元。
    事  實
一、丙○○於民國98年5月13日下午5時20分許，駕駛車牌號碼CX
    -6389號自用小客車，沿臺中縣大雅鄉○○路○段268巷由東
    向西行駛至該巷與神林路一段間設有閃光管制號誌之交岔路
    口時，本應注意汽車行駛至交岔路口時，行進應遵守燈光號
    誌之指示，而其行向之號誌係正常運作之閃光紅燈，表示「
    停車再開」，車輛應減速接近，先停止於交岔路口前，讓幹
    道車優先通行後認為安全時，方得續行，而依當時天候晴、
    光線為日間自然光線、路面乾燥無缺陷、道路無障礙物、視
    距良好，並無不能注意之情事，竟疏未注意及此，貿然駛出
    穿越前開交岔路口，欲左轉至神林路一段往大雅民生路方向
    行駛，此時適有乙○○騎乘車牌號碼NQI- 830號重型機車，
    沿臺中縣大雅鄉○○路○段由南往北行駛至該交岔路口，亦
    疏未注意駕駛人應注意車前狀況，隨時採取必要之安全措施
    ，及其車行方向設有行車管制號誌閃光黃燈，表示「警告」
    ，車輛應減速接近，注意安全小心通過，兩車避煞不及，乙
    ○○騎乘之上開重機車車頭即與丙○○所駕上開自小客車左
    前車頭發生碰撞，乙○○因之人車倒地，受有左肩脫臼、左
    腳第五掌骨骨折等傷害。丙○○肇事後，於有偵查權限之公
    務員發覺其犯罪前，向據報前往現場處理之臺中縣警察局豐
    原分局大雅交通小隊警員承認為肇事人，自首而接受裁判。
二、案經乙○○聲請臺中縣大雅鄉調解委員會移請臺灣臺中地方
    法院檢察署檢察官偵查起訴。
    理  由
壹、程序方面
    按被告以外之人於審判外之陳述，雖不符前 4條之規定，而
    經當事人於審判程式同意作為證據，法院審酌該言詞陳述或
    書面陳述作成時之情況，認為適當者，亦得為證據。當事人
    、代理人或辯護人於法院調查證據時，知有第159條第1項不
    得為證據之情形，而未於言詞辯論終結前聲明異議，視為有
    前項之同意；刑事訴訟法第159條之5定有明文。本件被告於
    本院審判程序中，對於證人即告訴人乙○○於偵查中之證述
    及其他具傳聞性質之證據資料之證據能力均未表爭執，且迄
    於言詞辯論終結前亦未聲明異議，本院審酌該等證據資料作
    成時之情況，核無違法取證及證明力明顯過低之瑕疵，認為
    以之作為證據為適當，揆諸上開規定，本件認定事實所引用
    之文書等物證俱有證據能力，而得採為證據。
貳、實體方面
一、訊據被告丙○○就前揭犯罪事實於本院審理時坦承不諱，核
    與證人即告訴人乙○○於偵查中結證情節相符，並有道路交
    通事故現場圖、道路交通事故調查報告表(一)、(二)、臺中縣警
    察局道路交通事故初步分析研判表各 1紙、臺中縣警察局豐
    原分局大雅交通小隊處理道路交通事故談話紀錄表 2紙、交
    通事故現場暨肇事車輛照片10張等附卷可稽。而被告車禍肇
    事並致告訴人乙○○受傷等情，亦有告訴人所受前述傷勢之
    清泉綜合醫院診斷證明書 1紙在卷可稽。按汽車行駛至交岔
    路口，其轉彎應遵守燈光號誌之指示，又閃光黃燈表示「警
    告」，車輛應減速接  近，注意安全，小心通過；閃光紅燈
    表示「停車再開」，車輛應減速接近，先停止於交岔路口前
    ，讓幹道車優先通行後認為安全時，方得續行；道路交通安
    全規則第102條第1項第 1款及道路交通標誌標線號誌設置規
    則第211條第1項分別訂有明文，被告於上開時地駕駛車輛，
    自應遵守上開規定。而本件車禍發生時，天候晴、光線為日
    間自然光線、路面為柏油、乾燥、無缺陷及無障礙物、視距
    良好等情，有上開道路交通事故調查報告表(一)在卷可參，依
    當時情形，並無不能注意之特別情事。詎其竟於行經該閃光
    紅燈路口時，未減速接近，先停止於交岔路口前，讓幹道車
    優先通行後認為安全時始續行，以致肇事而使告訴人受傷，
    足見被告有過失，且其過失行為與告訴人受傷間具有相當因
    果關係。另告訴人騎乘上揭機車通過該交岔路口時，亦未減
    速接近、注意安全併車前狀況而通過，就本案車禍之發生亦
    有過失，然並不能因此解免被告應負之過失刑責，附此敘明
    。綜上所述，本件被告自白俱與事實相符，應堪採信，事證
    已臻明確，堪以認定，應依法論科。
二、核被告丙○○所為，係犯刑法第284條第1項前段之過失傷害
    罪。被告於肇事後犯罪未發覺前，於臺中縣警察局豐原分局
    大雅交通小隊警員郭清維前往現場處理時在場，並向其當場
    承認為肇事人，有臺中縣警察局道路交通事故肇事人自首情
    形紀錄表 1紙在卷可按，並接受裁判，應依刑法第62條前段
    規定減輕其刑。爰審酌被告並無犯罪前科，有臺灣高等法院
    被告前案紀錄表在卷可考，素行良好，本件因過失肇事致告
    訴人受有前述之傷害，惟被告犯後始終坦承犯行，告訴人對
    本件車禍之發生亦有部分過失，所受傷害之程度，復衡之雙
    方於偵查中曾協調以新臺幣（下同）15萬元和解，雖因告訴
    人未提供完整之保險理賠文件而未能達成共識，告訴人嗣後
    並主張欲以30萬元之數額和解，致未能和解成立，惟被告已
    顯現其和解之誠意等一切情狀，量處如主文所示之刑，並諭
    知易科罰金之折算標準。末查被告前未曾因故意犯罪受有期
    徒刑以上刑之宣告，有前開臺灣高等法院被告全國前案紀錄
    表附卷可稽，且犯後坦承犯行，深表悔意，本件所犯之罪核
    屬過失犯，犯後係因雙方和解金額歧異致未能和解，亦如前
    述，本院認被告經此偵、審程序後，當知警惕而無再犯之虞
    ，綜核上述各情，認以暫不執行宣告之刑為適當，爰併宣告
    緩刑2年，以啟自新，並命被告應於緩刑期間內，依執行檢
    察官之命令，向指定之公庫支付1萬元，以修復被告犯行對
    法秩序之破壞，並使被告能戒慎行為預防再犯。
據上論斷，依刑事訴訟法第299條第1項前段，刑法第284條第1項
前段、第62條前段、第41條第1項前段、第74條第1項第1款、第2
項第4款，刑法施行法第1條之1第1項、第2項前段，判決如主文
。
本案經檢察官甲○○到庭執行職務。
中    華    民    國    99    年    2     月    9     日
                  交通法庭  法  官  林美玲
以上正本證明與原本無異。
如不服本判決應於收受送達後10日內向本院提出上訴書狀，並應
敘述具體理由；其未敘述上訴理由者，應於上訴期間屆滿後20日
內向本院補提理由書（均須按他造當事人之人數附繕本）「切勿
逕送上級法院」。
                           書記官  黃珮華
中    華    民    國    99    年    2     月    9     日
附錄論罪科刑法條：
中華民國刑法第284條第1項前段

司法院資訊處製作；財團法人民間司法改革基金會備份。
